智慧財產及商業法院民事裁定  
110年度民秘聲字第32號
聲  請  人  鼎立興實業有限公司

兼  法  定
代  理  人  林胡慶              
共      同
代  理  人  何建宏律師   
複 代理 人  林育弘律師   
相  對  人  楊勝凱                                  
            楊美蘭              
兼  共  同
代  理  人  郭泓志律師   
上列聲請人因本院108年度民專訴字第78號侵害專利權有關財產
權爭議等事件，聲請核發秘密保持命令，本院裁定如下：
    主  文
相對人楊勝凱、楊美蘭、郭泓志律師就附表所示之訴訟資料不得
為實施本院108年度民專訴字第78號訴訟以外之目的而使用之，
或對未受秘密保持命令之人開示。
　　理  由
一、智慧財產案件審理法第11條規定：當事人或第三人就其持有
    之營業秘密，經釋明符合下列情形者，法院得依該當事人或
    第三人之聲請，對他造當事人、代理人、輔佐人或其他訴訟
    關係人發秘密保持命令：㈠當事人書狀之內容，記載當事人
    或第三人之營業秘密，或已調查或應調查之證據，涉及當事
    人或第三人之營業秘密。㈡為避免因前款之營業秘密經開示
    ，或供該訴訟進行以外之目的使用，有妨害該當事人或第三
    人基於該營業秘密之事業活動之虞，致有限制其開示或使用
    之必要。前項規定，於他造當事人、代理人、輔佐人或其他
    訴訟關係人，在聲請前已依前項第一款規定之書狀閱覽或證
    據調查以外方法，取得或持有該營業秘密時，不適用之。受
    秘密保持命令之人，就該營業秘密，不得為實施該訴訟以外
    之目的而使用之，或對未受秘密保持命令之人開示。
二、本院108年度民專訴字第78號侵害專利權有關財產權爭議等
    事件（下稱本案訴訟）之經濟部標準檢驗局臺南分局110年4
    月8日經標南六字第11060000770號函（本案訴訟卷三之一第
    7頁）之附件1至附件3資料，經聲請人節錄與本案訴訟有關
    之型號「K-077」部分如附表所示（下稱系爭資料，未經節
    錄版本含有與本案訴訟無關之型號資料，另置於本案訴訟卷
    三之一證物袋彌封限閱），涉及聲請人產品之市場需求及消
    費者喜好，為聲請人用以銷售或經營之商業性資訊，非一般
    公眾或同業所得知悉，依一般商業往來交易情形，不致向無
    關之第三人揭露，且具有潛在之經濟價值，聲請人主張系爭
    資料為其所有之營業秘密，應屬可信。而迄本件秘密保持命
    令聲請時為止，相對人尚未自閱覽書狀或調查證據以外之方
    法，知悉或持有系爭資料，則該營業秘密如經開示或供訴訟
    進行以外之目的使用，有妨害聲請人基於該營業秘密之事業
    活動之虞，為兼顧相對人閱覽卷證之訴訟上權益，有依前述
    規定限制相對人開示或使用系爭資料必要，相對人對於受秘
    密保持命令並無意見（本院卷第15頁、第38頁），本件聲請
    應予准許。
三、依智慧財產案件審理法第13條第1 項，裁定如主文。　　
中　　華　　民　　國　　110 　年　　11　　月　　24　　日
　　                      智慧財產第三庭
　　                              法  官　陳端宜　　
以上正本證明與原本無異。
本裁定不得抗告。
本秘密保持命令，自本命令送達相對人時起發生效力。
受秘密保持命令之人，其住所或居所有遷移時，應向法院陳明。
中　　華　　民　　國　　110 　年　　11　　月　　24　　日
　　                              書記官  吳祉瑩
附錄違反本命令之相關處罰條文：
智慧財產案件審理法第35條
違反本法秘密保持命令者，處3 年以下有期徒刑、拘役或科或併
科新臺幣10萬元以下罰金。
前項之罪，須告訴乃論。
智慧財產案件審理法第36條
法人之負責人、法人或自然人之代理人、受雇人或其他從業人員
，因執行業務犯前條第1 項之罪者，除處罰其行為人外，對該法
人或自然人亦科以前條第1項之罰金。　　
附表：
資料名稱 所在卷宗位置 附件一之型號「K-077」部分 本院卷第29至30頁、第47至48頁 附件二之型號「K-077」部分 本院卷第31頁 附件三之型號「K-077」部分 本院卷第33至34頁